Minutes et répertoires du notaire Jean-Baptiste GUÉRINET, 29 novembre 1822 - 15 décembre 1831 (étude VI)
Archives nationales
Minutes et répertoires du notaire Jean-Baptiste GUÉRINET (étude VI)
29 novembre 1822 - 15 décembre 1831
MC/ET/VI/978 - MC/ET/VI/1004, MC/RE/VI/25 - MC/RE/VI/27
Guérinet, Jean-Baptiste; Étude notariale VI (Paris; 1524-....)
n ml
Archives nationales de France
Minutes et répertoires: la loi 2008-696 du 15 juillet 2008 relative aux archives a fixé à 75 ans à compter de la date de l'acte, ou à 25 ans à compter de la date du décès de l'intéressé si ce délai est plus bref, le délai de communication des minutes et répertoires des notaires; ce délai est porté à 100 ans à compter de la date de l'acte si le document se rapporte à un mineur (code du Patrimoine, articles L213-2, 4e d et 5e).
Autres documents de l'étude (dossiers de clients, comptabilité...): s'agissant d'archives privées, ces documents sont communicables selon les modalités fixées par le déposant ou le donateur.
Certains documents ne sont pas accessibles en raison de leur mauvais état de conservation.
Versement
Accès aux instruments de recherche de tous les notaires de l’étude VI
Archives de l'étude VI
- Minutes de Jean-Baptiste GUÉRINET, décembre 1822 - 14 décembre 1831; MC/ET/VI/978 - MC/ET/VI/1004
  - Minutes. 1822, décembre, décembre 1822; MC/ET/VI/978
    Informations concernant le patrimoine:
    Le niveau inférieur de description, quand il existe, correspond aux minutes d'actes. Toutes les minutes ne sont pas forcément décrites une à une. Les descriptions de ces minutes sont plus ou moins détaillées.
  - Minutes. 1823, janvier - 1823, juin, janvier 1823 - juin 1823; MC/ET/VI/979
  - Minutes. 1823, juillet - 1823, décembre, juillet 1823 - décembre 1823; MC/ET/VI/980
  - Minutes. 1824, janvier - 1824, avril, janvier 1824 - avril 1824; MC/ET/VI/981
  - Minutes. 1824, mai - 1824, août, mai 1824 - août 1824; MC/ET/VI/982
  - Minutes. 1824, septembre - 1824, décembre, septembre 1824 - décembre 1824; MC/ET/VI/983
  - Minutes. 1825, janvier - 1825, avril, janvier 1825 - avril 1825; MC/ET/VI/984
  - Minutes. 1825, mai - 1825, août, mai 1825 - août 1825; MC/ET/VI/985
  - Minutes. 1825, septembre - 1825, décembre, septembre 1825 - décembre 1825; MC/ET/VI/986
  - Minutes. 1826, janvier - 1826, avril, janvier 1826 - avril 1826; MC/ET/VI/987
  - Minutes. 1826, mai - 1826, août, mai 1826 - août 1826; MC/ET/VI/988
  - Minutes. 1826, septembre - 1826, décembre, septembre 1826 - décembre 1826; MC/ET/VI/989
  - Minutes. 1827, janvier - 1827, avril, janvier 1827 - avril 1827; MC/ET/VI/990
  - Minutes. 1827, mai - 1827, août, mai 1827 - août 1827; MC/ET/VI/991
  - Minutes. 1827, septembre - 1827, décembre, septembre 1827 - décembre 1827; MC/ET/VI/992
  - Minutes. 1828, janvier - 1828, avril, janvier 1828 - avril 1828; MC/ET/VI/993
  - Minutes. 1828, mai - 1828, août, mai 1828 - août 1828; MC/ET/VI/994
  - Minutes. 1828, septembre - 1828, décembre, septembre 1828 - décembre 1828; MC/ET/VI/995
  - Minutes. 1829, janvier - 1829, avril, janvier 1829 - avril 1829; MC/ET/VI/996
  - Minutes. 1829, mai - 1829, août, mai 1829 - août 1829; MC/ET/VI/997
  - Minutes. 1829, septembre - 1829, décembre, septembre 1829 - décembre 1829; MC/ET/VI/998
  - Minutes. 1830, janvier - 1830, avril, janvier 1830 - avril 1830; MC/ET/VI/999
  - Minutes. 1830, mai - 1830, août, mai 1830 - août 1830; MC/ET/VI/1000
  - Minutes. 1830, septembre - 1830, décembre, septembre 1830 - décembre 1830; MC/ET/VI/1001
  - Minutes. 1831, janvier - 1831, avril, janvier 1831 - avril 1831; MC/ET/VI/1002
  - Minutes. 1831, mai - 1831, juillet, mai 1831 - juillet 1831; MC/ET/VI/1003
    Attention: certains actes ont été constatés manquants
    - Inventaire après décès de François-Benoît Cornut de la Fontaine de Coincy, décédé le 23 mai 1831, rue de Provence, n° 54., 1er juin 1831; MC/ET/VI/1003
      Attention: l'original de l'acte est manquant.
      Mention dans le répertoire du notaire coté:
      MC/RE/VI/27
      Origine de l'information:
      Base Miriad 2 des inventaires après décès, 1801-1850, par Thierry Boudignon, avec le concours de Marie-France Nivet et du personnel du Minutier central, 1995-2012 (base de données migrée: voir contexte dans le Plan d’orientation général - Notaires de Paris, guides thématiques du Minutier).
      Date de révision: 2011
      Date de création de la notice: 2008
      26 mai 1831, testament. 25 juin 1831, notoriété.
      inventaire après décès; testament; notoriété; Provence (rue de); Cornut de la Fontaine de Coincy, François-Benoît
  - Minutes. 1831, août - 1831, 14 décembre, août 1831 - 14 décembre 1831; MC/ET/VI/1004
    Informations complémentaires:
    Actes de Jean-Baptiste Guerinet.
    1831, 13 septembre au 14 décembre: actes passés par-devant par Étienne Damaison, substituant.
    Informations concernant le classement:
- Répertoire(s) de Jean-Baptiste GUERINET, 22 avril 1818 - 9 juillet 1839; MC/RE/VI/25 - MC/RE/VI/27
  - Répertoire. 1818, 22 avril - 1825, 30 avril, 22 avril 1818 - 30 avril 1825; MC/RE/VI/25
    Répertoire des notaires François Delacroix (22 avril 1818-28 novembre 1822), Jean-Baptiste Guerinet (29 novembre 1822-30 avril 1825 ).
    Informations concernant le classement et la cotation:
    Le niveau inférieur de description, quand il existe, correspond aux mentions d'actes contenues dans le répertoire. Parmi celles-ci, certaines peuvent y être décrites, de manière plus ou moins détaillée. Pour consulter l'acte proprement dit, il convient de rechercher la cote au niveau des articles (registre ou liasse) des minutes du notaire (cote de type 'MC/ET').
    - Inventaire après décès de Jean-François Boutet, rue Taranne n°1, 16 décembre 1822
      Acte passé par-devant un notaire substituant:
      Me Damaison.
      MC/RE/VI/25
      Informations concernant le classement et la cotation du document:
      Attention: la cote de répertoire (de type 'MC/RE') ne permet pas de consulter la minute de l'acte. ll convient de rechercher la cote de la minute (de type 'MC/ET') au niveau des articles (registre ou liasse) de minutes du notaire.
      L'accès aux images numérisées des pages du répertoire se fait au niveau de description supérieur (' Répertoire du notaire '), rubrique ' Consulter les archives numérisées associées'.
      inventaire après décès; Taranne (rue); Boutet, Jean-François
    - Inventaire après décès de Marie-Anne Charpentier, veuve de Jean Masson, rue d'Argenteuil, n° 35., 5 février 1823
      inventaire après décès; Argenteuil (rue d'); Charpentier, Marie-Anne; Masson, Jean
    - Inventaire après décès de Marie-Anne-Michelle-Etiennette Genin, épouse de François-Nicolas-Jacques Lecocq, quai des Ormes n°6, 17 février 1823
      inventaire après décès; Ormes (quai des); Genin, Marie-Anne-Michelle-Etiennette; Lecocq, François-Nicolas-Jacques
    - Inventaire après décès de Anne-Sophie Tartier, épouse de Antoine-Séraphin-Joseph Formant, rue Clément n°4, faubourg Saint-Germain, 3 mars 1823
      inventaire après décès; Clément (rue); Tartier, Anne-Sophie; Formant, Antoine-Séraphin-Joseph
    - Inventaire après décès de Jacques Métaierie, rue Neuve-des-Petits-Champs n°52, 29 mars 1823
      inventaire après décès; Neuve-des-Petits-Champs (rue); Métaierie, Jacques
    - Inventaire après décès de Pierre-Henri de Frotté, rue de Vaugirard n°64, 18 avril 1823
      inventaire après décès; Vaugirard (rue de); Frotté, Pierre-Henri de
    - Résolution de la société pour la colonie du Cotentin., 22 avril 1823
      Actes signalés par Thierry Boudignon, 2003-2012 (base de données migrée: voir contexte dans le Plan d’orientation général - Notaires de Paris, guides thématiques du Minutier).
      Date de révision: 2010
      Date de création de la notice: 2007
      Cotentin (France)
    - Inventaire après décès de Jean Maurel, rue Croix-des-Petits-Champs n°21, 24 avril 1823
      inventaire après décès; Croix-des-Petits-Champs (rue); Maurel, Jean
    - Inventaire après décès de Jean-Benoît-Joseph Pollet, rue du Lycée n°2, 10 mai 1823
      inventaire après décès; Lycée (rue du); Pollet, Jean-Benoît-Joseph
    - Inventaire après décès de François-Nicolas-Hippolyte Marmu, rue Saint-Germain-l'Auxerrois n°88, 12 juin 1823
      Me Forqueray.
      inventaire après décès; Saint-Germain-l'Auxerrois (rue); Marmu, François-Nicolas-Hippolyte
    - Société de la télégraphie universelle. M. Yves-Marie-Gabriel-Pierre Lecoat, baron de Saint-Haouen, demeurant à Paris, rue Louis-le-Grand n°22, 11 juillet 1823
      dépôt de pièces; acte de société; Louis-Le-Grand (rue); Lecoat de Saint-Haouen, Yves Marie Gabriel Pierre
    - Inventaire après décès de Charlotte Audin, veuve de Louis-Etienne Robert, demeurant à Paris, rue du Petit-Pont n°17, décédée à Groslay, canton d'Enghien, arrondissement de Pontoise le 10 juillet 1823., 17 juillet 1823
      inventaire après décès; Petit-Pont (rue du); Audin, Charlotte; Robert, Louis-Etienne
    - Inventaire après décès de Bon-Amand-Constant Lefillastre, demeurant à Paris rue Cloche-Percée n°14 où il est décédé le 6 août 1823., 3 août 1823
      Voir les 3, 4, 6 et 8 août 1823
      inventaire après décès; Cloche-Perce (rue); Lefillastre, Bon-Amand-Constant
    - Inventaire après décès de Jeanne-Louise Foubert, épouse de André-Léon Larue dit Mansion, demeurant autrefois au Palais-Royal et actuellement rue des Fossés-Monmartre n°10., 26 septembre 1823
      inventaire après décès; Fossés-Montmartre (rue des); Palais Royal; Foubert, Jeanne-Louise; Larue dit Mansion, André-Léon
    - Inventaire après décès de Raphael Santibanès, demeurant à Cadix, Espagne, décédé rue et hôtel de la Michodière n°7, 24 octobre 1823
      inventaire après décès; Cadix (Espagne); La-Michodière (rue de); Santibanès, Raphael
    - Inventaire après décès de François-Louis Weiskopff, rue des Vieux-Augustins n°41, 17 novembre 1823
      inventaire après décès; Vieux-Augustins (rue des); Weiskopff, François-Louis
    - Extrait collationné de l'intitulé de l'inventaire du 26 avril 1743 par Maître Michelin, après le décès de Françoise Monnier de Bonnaquest, épouse de Louis Chassepot de Beaumont, rue des Boucheries, décédée le 4 avril 1743, 4 décembre 1823
      Me Michelin.
      inventaire après décès; Boucheries (rue des); Monnier de Bonnaquest, Françoise; Chassepot de Beaumont, Louis
    - Inventaire après décès de Marie-Catherine Estancelin, épouse de Pierre-Siméon Girard, à Saint-Mandé, décédée le 9 juillet 1823, 18 décembre 1823
      inventaire après décès; Saint-Mandé (Val-de-Marne); Estancelin, Marie-Catherine; Girard, Pierre-Siméon
    - Inventaire après décès de Pierre Dupuis, rue Notre-Dame-des-Champs n°51. Marie-Félix Morin sa veuve, 22 janvier 1824
      inventaire après décès; Notre-Dame-des-Champs (rue); Dupuis, Pierre; Morin, Marie-Félix
    - Inventaire après décès de Madeleine-Christine-Marie Dussause, épouse de Jean-Michel Arnold, rue de Rochechouart n°10, 1er avril 1824
      inventaire après décès; Rochechouart (rue de); Dussause, Madeleine-Christine-Marie; Arnold, Jean-Michel
    - Inventaire après décès de Marie-Agnès Satilmant, veuve de Joseph Gautier, rue Saint-Louis au Marais n°44, 28 mai 1824
      inventaire après décès; Saint-Louis-au-Marais (rue); Satilmant, Marie-Agnès; Gautier, Joseph
    - Extrait collationné de l'intitulé de l'inventaire après décès de Jean Dupont, par Liénard substituant Gibé, le 4 messidor an II., 8 juin 1824
      Me Gibé.
      inventaire après décès; Dupont, Jean
    - Inventaire après décès de Jacques Lemarchand, rue de Cléry n°43. Jeanne-Catherine Lebrun, sa veuve, 10 juin 1824
      inventaire après décès; Cléry (rue de); Lemarchand, Jacques; Lebrun, Jeanne-Catherine
    - Inventaire après décès de Chrysostome Villiermot, épicier, rue du Faubourg-Poissonnière n°3. Marie-Josèphe Darnault, sa veuve, 1er juillet 1824
      inventaire après décès; Faubourg-Poissonnière (rue du); Villiermot, Chrysostome; Darnault, Marie-Josèphe; commerçant
    - Inventaire après décès de Gabriel-Jean Lechartier, rue du Mail n°13, 10 juillet 1824
      inventaire après décès; Mail (rue du); Lechartier, Gabriel-Jean
    - Inventaire après interdiction de Antoine-Auguste-Prudent Chareau, épicier, rue de l'Echiquier n°36, Jeanne-Pierrette Hagard son épouse, 29 juillet 1824
      inventaire; Echiquier (rue de l'); Chareau, Antoine-Auguste-Prudent; Hagard, Jeanne-Pierrette; commerçant
    - Inventaire après décès de Louis Dusoulier, rue de Cléry n°47, 5 août 1824
      inventaire après décès; Cléry (rue de); Dusoulier, Louis
    - Inventaire après décès de Cyr-Jacques Vigner, rue Trainée n°11, 27 octobre 1824
      inventaire après décès; Trainée (rue); Vigner, Cyr-Jacques
    - Inventaire après décès de Jérôme-Michel Saunier, rue de la Verrerie n°65, 11 novembre 1824
      inventaire après décès; Verrerie (rue de la); Saunier, Jérôme-Michel
    - Inventaire après décès de Mathieu Bottard, décédé à Vaugirard rue de Sèvres n°57 (subst.Me Forqueray), 25 février 1825
      inventaire après décès; Sèvres (rue de); Vaugirard (ancienne commune); Bottard, Mathieu
    - Inventaire après décès de Alexandre Avy, rue Saint-Antoine n°39, 17 mars 1825
      inventaire après décès; Saint-Antoine (rue); Avy, Alexandre
    - Inventaire après absence de Pierre-Louis Bouchard, rue Saint-Victor n°13, 28 mars 1825
      inventaire après décès; Saint-Victor (rue); Bouchard, Pierre-Louis
  - Répertoire. 1825, 10 mai - 1831, 16 février, 10 mai 1825 - 16 février 1831; MC/RE/VI/26
    - Inventaire après décès de Jeanne-Françoise Fosseyeux, veuve de Jean-Baptiste-François Roger Croizier de Bonlieu, rue Pavée n°4, 1er juin 1825
      MC/RE/VI/26
      inventaire après décès; Pavée (rue); Fosseyeux, Jeanne-Françoise; Roger Croizier de Bonlieu, Jean-Baptiste-François
    - Inventaire après décès de Jean-Baptiste Personnier, rue du Mail n°13, décédé à l'hospice de la Charité, rue Jacob n°17, le 24 mars 1825, 2 juin 1825
      inventaire après décès; Charité (hôpital de la); Jacob (rue); Mail (rue du); Personnier, Jean-Baptiste
    - Inventaire après décès de Marie-Catherine Petit, veuve de Louis-François Landier Desgranges, rue du Petit-Lion-Saint-Sauveur n°17, 15 juin 1825
      inventaire après décès; Petit-Lion-Saint-Sauveur (rue du); Petit, Marie-Catherine; Landier Desgranges, Louis-François
    - Inventaire après décès de Blanche-Joséphine Jusset, épouse de Juste-Nicolas Camel, rue de Rochechouart n°87, 7 juillet 1825
      inventaire après décès; Rochechouart (rue de); Jusset, Blanche-Joséphine; Camel, Juste-Nicolas
    - Inventaire après décès de Marie-Thérèse Gautier, veuve de Jean-Baptiste Barréra, rue Saint-Louis au Marais n°44, 6 août 1825
      inventaire après décès; Saint-Louis-au-Marais (rue); Gautier, Marie-Thérèse; Barréra, Jean-Baptiste
    - Procuration en brevet par Ernestine-Sophie-Louise-Henriette, comtesse de Krockow, place Vendôme n°23 à Herman Kalkmann, rue Saint-Honoré n°14, 10 septembre 1825
      procuration; Saint-Honoré (rue); Vendôme (place); Kalkmann, Herman; Krockow, Ernestine Sophie Louise Henriette
    - Inventaire après décès de Laurence Lefebvre, épouse de Louis-Joseph Chocard, rue Notre-Dame-des-Victoires n°17, 1er octobre 1825
      inventaire après décès; Notre-Dame-des-Victoires (rue); Lefebvre, Laurence; Chocard, Louis-Joseph
    - Inventaire après décès de François-Marie Baron, quai des Ormes n°48, décédé à Boynes (Loiret), 12 octobre 1825
      inventaire après décès; Boynes (Loiret); Ormes (quai des); Baron, François-Marie
    - Inventaire après décès de Nicolas Janneau Labaume, rue Montmartre n°139, 31 décembre 1825 - 1825
      inventaire après décès; Montmartre (rue); Janneau Labaume, Nicolas
    - Inventaire après décès de Marie-Anne Bouart, veuve de Alexandre Frère, rue du Roi-Doré n°5, 16 janvier 1826
      inventaire après décès; Roi-Doré (rue du); Bouart, Marie-Anne; Frère, Alexandre
    - Inventaire après décès de Anne-Françoise Anson, épouse de Charles-Jacques Monmartre dit Leroy, conducteur de diligence, rue Montmartre n°142, 26 janvier 1826
      inventaire après décès; Montmartre (rue); Anson, Anne-Françoise; Monmartre dit Leroy, Charles-Jacques; conducteur de véhicules
    - Inventaire après décès de Antoinette-Félicitée-Désirée Petit, épouse de Nicolas-Marie Billy, jardinier à Boulogne, 25 février 1826
      inventaire après décès; Boulogne-Billancourt (Hauts-de-Seine); Petit, Antoinette-Félicitée-Désirée; Billy, Nicolas-Marie; jardinier
    - Société pour l'exploitation d'une fabrique de carreaux, briques, tuiles, etc., 20 avril 1826
      acte de société
    - Vente d'un fonds de commerce d'hôtel garni rue Neuve-Saint-Denis n° 19, par Louise-Victoire Grillet, épouse de Alban Tournachon, Strasbourg, 28 avril 1826
      acte de vente; Neuve-Saint-Denis (rue); Strasbourg (Bas-Rhin); Grillet, Louise Victoire; Tournachon, Alban
    - Inventaire après décès de Adrienne-Catherine Cochut, épouse de Etienne Tenneguy, demeurant à Paris, rue Coq-Héron n°9, décédée le 30 mai 1826 à la Chopinière près Corbeil, 6 juin 1826
      inventaire après décès; Corbeil-Essonnes (Essonne); Coq-Héron (rue du); Cochut, Adrienne-Catherine; Tenneguy, Etienne
    - Inventaire après décès de Marie-Françoise-Elisabeth Fleury, épouse de Placide-Félicien-Joseph Flamen, rue du Faubourg-Saint-Denis n°168, décédée le 22 avril 1826, 20 juin 1826
      inventaire après décès; Faubourg-Saint-Denis (rue du); Fleury, Marie-Françoise-Elisabeth; Flamen, Placide-Félicien-Joseph
    - Inventaire après décès de Claude-Joseph Ménigot, rue Montmartre n°122, décédé le 18 janvier 1826, 21 juin 1826
      inventaire après décès; Montmartre (rue); Ménigot, Claude-Joseph
    - Société pour l'entreprise de parties du canal de la Dive, 26 août 1826
      dépôt de pièces; acte de société
    - Inventaire après décès de Marie-Mélanie Legrand de Beauvilliers, veuve de Jacques-Philippe Baudin, rue d'Orléans-Saint-Marcel n°1bis, décédée le 17 juin 1826, 13 septembre 1826
      inventaire après décès; Orléans-Saint-Marcel (rue d'); Legrand de Beauvilliers, Marie-Mélanie; Baudin, Jacques-Philippe
    - Inventaire après décès de Louis-Claude Bethery, rue du Mail n°35, décédé le 7 octobre 1826, 24 octobre 1826
      inventaire après décès; Mail (rue du); Bethery, Louis-Claude
    - Inventaire après décès de Marie-Thérèse Légée, veuve de François-Joseph Merlin, épouse en secondes noces de Michel-Toussaint Moutier, rue de la Feuillade n°1, décédée le 17 septembre 1826 à Champignelles (Yonne), 2 novembre 1826
      inventaire après décès; Champignelles (Yonne); La-Feuillade (rue); Légée, Marie-Thérèse; Moutier, Michel-Toussaint; Merlin, François-Joseph
    - Inventaire après décès de Françoise-Elisabeth Betout, épouse de Jean-Guillaume Fossey à Belleville, Grande-Rue n°47, décédée le 10 octobre 1822, 20 novembre 1826
      inventaire après décès; Belleville (rue de); Belleville (ancienne commune); Betout, Françoise-Elisabeth; Fossey, Jean-Guillaume
    - Inventaire après décès de Henri Aubry, rue du Faubourg du Roule n°46, décédé le 8 décembre 1826. Jeanne-Hélène Gerbet, son épouse, 22 décembre 1826
      inventaire après décès; Faubourg-du-Roule (rue du); Aubry, Henri; Gerbet, Jeanne-Hélène
    - Inventaire après décès de Marie-Marguerite Geny, veuve de Louis-Pierre Esmery, et en secondes de Louis-Marie Cartereau, rue de Varennes n°5, 29 janvier 1827
      inventaire après décès; Varenne (rue de); Geny, Marie-Marguerite; Cartereau, Louis-Marie; Esmery, Louis-Pierre
    - Inventaire après décès de Marie-Mélanie Meunier, veuve de Toussaint Bizard, rue Jean-Jacques-Rousseau n°12, 30 mars 1827
      inventaire après décès; Jean-Jacques-Rousseau (rue); Meunier, Marie-Mélanie; Bizard, Toussaint
    - Inventaire après décès de Jean-Pierre Chauvet, passage des Petits-Pères n°6, 28 juin 1827
      inventaire après décès; Petits-Pères (passage des); Chauvet, Jean-Pierre
    - Inventaire après décès de François Vesterhoven, rue du Grand-Hurleur n°6, 24 juillet 1827
      inventaire après décès; Grand-Hurleur (rue du); Vesterhoven, François
    - Inventaire après décès de Pierre-Joseph Laguesse, décédé à Ivry, 3 septembre 1827
      inventaire après décès; Ivry-sur-Seine (Val-de-Marne); Laguesse, Pierre-Joseph
    - Inventaire après décès de Antoine-Augustin Claye, rue Culture-Sainte-Catherine n°46, 31 octobre 1827
      inventaire après décès; Culture-Sainte-Catherine (rue de la); Claye, Antoine-Augustin
    - Inventaire après décès de Pierre-Hyacinthe Cardon, rue Coquenard n°17 bis, 17 décembre 1827
      inventaire après décès; Coquenard (rue); Cardon, Pierre-Hyacinthe
    - Inventaire après décès de Joseph Rolland, rue des Marais-du-Temple n°30, 20 décembre 1827
      inventaire après décès; Marais-du-Temple (rue des); Rolland, Joseph
    - Inventaire après décès de Pierre-Augustin Frémin, décédé à Bondy (Seine), 22 février 1828
      Me Barbier.
      inventaire après décès; Bondy (Seine-Saint-Denis); Frémin, Pierre-Augustin
    - Inventaire après décès de Patrice-Charles-François Perier, rue des Moulins n°23, 10 mars 1828
      inventaire après décès; Moulins (rue des); Perier, Patrice-Charles-François
    - Inventaire après décès de Rose-Scolastique Lainé, épouse d'Octave-Laurent-Maurice-Marie Silvano, décédée dans les bâtiments de la fourrière de la préfecture de police, 19 avril 1828
      inventaire après décès; Lainé, Rose-Scolastique; Silvano, Octave-Laurent-Maurice-Marie
    - Inventaire après décès de Jean Robert, homme de confiance, rue du faubourg Montmartre n°31, 29 mai 1828
      inventaire après décès; Faubourg-Montmartre (rue du); Robert, Jean; secrétaire
    - Inventaire après décès de Octave-Laurent-Maurice-Marie Silvano, demeurant à la fourrière de la Préfecture de Police, 5 juin 1828
      inventaire après décès; Silvano, Octave-Laurent-Maurice-Marie
    - Société pour la publication du journal L'Echo de Paris, 6 juin 1828
      dépôt de pièces; acte de société; journaliste
    - Extrait collationné de l'intitulé de l'inventaire après décès de Louis Beths, par Me Bevierre, notaire à Hirson (Aisne), le 17 octobre 1820, 6 juin 1828
      inventaire après décès; Hirson (Aisne); Beths, Louis
    - Inventaire après décès de Jacques-Claude-Pascal Lepage, rue Saint-Avoye n°58, 28 juin 1828
      inventaire après décès; Sainte-Avoie (rue); Lepage, Jacques-Claude-Pascal
    - Inventaire après décès de Antoinette-Louise-Victoire Texerat, épouse de Charles-Joseph Hermel, rue Saint-Jacques n°235, 15 juillet 1828
      inventaire après décès; Saint-Jacques (rue); Texerat, Antoinette-Louise-Victoire; Hermel, Charles-Joseph
    - Inventaire après décès de Pierre-Jacques-Philippe Dupont, rentier, rue des Noyers n°87, 18 août 1828
      inventaire après décès; Noyers (rue des); Dupont, Pierre-Jacques-Philippe
    - Inventaire après décès de Charles-Honoré Bodereau, rue de la Barillerie n°18 et 20, 7 octobre 1828
      inventaire après décès; Barillerie (rue de la); Bodereau, Charles-Honoré
    - Société pour la publication du journal L'Economiste, 13 novembre 1828
    - Inventaire après décès de Michel-Toussaint Moutier, changeur, rue de la Feuillade n°1, décédé le 31-10-1828, 17 novembre 1828
      inventaire après décès; La-Feuillade (rue); Moutier, Michel-Toussaint; agent de change
    - Inventaire après décès de Suzanne-Joséphine Nyon, épouse de Jean-Georges Honacker, chef de sellerie aux écuries du roi, place du Carroussel n°12, 27 novembre 1828
      inventaire après décès; Nyon, Suzanne-Joséphine; Honacker, Jean-Georges; officier de l'Ecurie du roi (Ancien Régime); sellier
    - Inventaire après décès de Jean-Marie Bertaux, rue des Fossés-Montmartre n°31, 18 décembre 1828
      inventaire après décès; Fossés-Montmartre (rue des); Bertaux, Jean-Marie
    - Inventaire après décès de Denis-Nicolas Bricon dit Lagny, ancien sous-chef au Ministère des Finances, impasse Coquenard n°21, 4 avril 1829
      inventaire après décès; Bricon dit Lagny, Denis-Nicolas